【裁判字號】    99,監,160
【裁判日期】    991206
【裁判案由】    許可監護人行為
【裁判全文】
臺灣彰化地方法院民事判決               99年度監字第160號
聲  請  人  施許雲治
相  對  人  施樟
上聲請人聲請許可處分受監護人財產事件，本院裁定如下：
    主  文
准聲請人處分相對人即受監護人施樟所有坐落於彰化縣鹿港鎮○
○段二二四號（地目建、面積三‧九九平方公尺、權利範圍全部
）之土地及彰化縣鹿港鎮○○段二二五號（地目建、面積一０八
‧０七平方公尺、權利範圍全部）之土地。
聲請程序費用新台幣壹仟元由相對人負擔。
    理  由
一、本件聲請意旨略以：相對人（即受監護人）施樟為聲請人之
    夫，業經鈞院以99年度監宣字第68號裁定宣告為受監護宣告
    之人，由聲請人任其監護人。受監護人需求資金負擔醫療照
    護費用，故擬將受監護人施樟名下坐落於彰化縣鹿港鎮○○
    段224、225號二筆土地，予以處分出售，做為醫療及照護受
    監護人之用，為此，爰依民法第1101條規定聲請裁定准予處
    分受監護人上開之不動產等語。
二、按監護人對於受監護人之財產，非為受監護人之利益，不得
    使用、代為或同意處分。監護人為下列行為，非經法院許可
    ，不生效力：一、代理受監護人購置或處分不動產。二、代
    理受監護人，就供其居住之建築物或其基地出租、供他人使
    用或終止租賃，民法第1101條第1、2項分別定有明文。查聲
    請人主張相對人（即受監護人）施樟為聲請人之夫，業經本
    院以99年度監宣字第68號裁定宣告為受監護宣告之人，並由
    聲請人任其監護人，受監護人名下現有不動產即彰化縣鹿港
    鎮○○段224、225號二筆土地與動產為鹿港信用合作社新台
    幣（下同）3,000元、三億食品有限公司200,000元之投資，
    然三億食品公司因經營不善已經停業，受監護人所持有之出
    資額部分現難以轉讓或出售等情，業據聲請人提出受監護人
    財產清冊、戶籍謄本、土地登記謄本、各類所得資料清單、
    財產查詢清單及經濟部函文等件為證，並經本院函查受監護
    人97、98年度所得明細及調取前揭監護宣告卷宗核閱無訛，
    堪信屬實。又相對人既因心神喪失經宣告為受監護宣告之人
    ，而此類身心障礙患者通常須長時間治療，故日常生活須陸
    續支出相關之醫療費用而增加生活開銷應可理解，惟相對人
    除名下財產及少許投資外，目前本身無經濟來源，已不敷支
    付療養費用，另聲請人現已七十餘歲，工作能力將有限，從
    而聲請人聲請將受監護人施樟名下坐落於彰化縣鹿港鎮○○
    段224、225號地號之二筆土地，予以處分出售，做為醫治及
    照護受監護人施樟之用，對受監護人並無不利之情形，故聲
    請人聲請准予處分系爭不動產為有理由，應予准許，爰裁定
    如主文所示。
三、依非訟事件法第21條第1項、民法第1103條，裁定如主文。
中    華    民    國    99    年    12    月     6    日
                  家事法庭      法  官  王美惠
以上正本係照原本作成
如對本裁定抗告須於裁定送達後10日內向本院提出抗告狀，並應
繳納抗告費新台幣1000元整。
中    華    民    國    99    年    12    月     6    日
                                書記官  林憲男

司法院資訊處製作；財團法人民間司法改革基金會備份。
